# 对于同一控制合并的问题求助

提问人：李大婶 时间：2019-03-05 12:05:25
陈版您好：
目前母公司有两家子公司 A、B，持股比例分别为 100%，51%， 2016 年 B公司新设一家子公司 C， 2018 年 C 公司 9 月份划转到 A 公司下，现在我要对 2016/2017进行追溯调整，那我 2016 年、 2017 年及 2018 年 9月以前的损益并表是按照间接持股 51% 并吗。然后 9 月以后再按照 100%并。

回答人：chenyiwei
A 公司合并报表层面，因为 C从成立时开始就是 B 的全资子公司，无外部少数股东，因此 A 的合并报表层面对 C 的追溯一直按 100% 计算，合并日之前不模拟少数股权。

提问人：李大婶 时间：2019-03-06 17:51:41
陈版主，那对于集团来说间接控制 51%，对我追溯是没有影响的是吧，我 A就按照 100%去合并就好了。

回答人：chenyiwei
是。没有影响。